【裁判字號】    90,易,709
【裁判日期】    900724
【裁判案由】    傷害
【裁判全文】
臺灣屏東地方法院刑事判決                            九十年度易字第七九號
    公  訴  人  臺灣屏東地方法院檢察署檢察官
    被      告  甲○○
右列被告因傷害案件，經檢察官提起公訴（九十年度偵字第二九四五號），本院判
決如左︰
    主  文
甲○○傷害人之身體，處拘役肆拾日，如易科罰金，以佰元折算壹日。
    事  實
一、甲○○於民國九十年四月二十四日下午六時許，在屏東縣東港鎮○○里○○街一
    三三之五八號住處，因細故與其堂姊乙○○發生口角，竟徒手將乙○○摔至屋外
    ，致乙○○受有左臂（一．五×一公分）、左大腿（一×一公分）及足跟挫傷、
    瘀青、左膝擦傷（二×一公分）等傷害。
二、案經乙○○訴由屏東縣警察局東港分局報告臺灣屏東地方法院檢察署檢察官偵查
    起訴。
    理  由
一、訊據被告甲○○對於右揭將告訴人乙○○推出屋外騎樓之事實固自承不諱，惟矢
    口否認有傷害犯行，並以：伊因告訴人先踢伊，乃拉其手以推出屋外，告訴人雖
    因此而腳部著地，惟其人既未趴下，應不至受如診斷書所載程度之傷害云云置辯
    。惟查，前揭犯罪事實除據告訴人乙○○指述綦詳外，並有驗傷診斷證明乙紙附
    卷可憑。衡情，相較於告訴人乙○○為一女子，被告甲○○乃身材、體力均較優
    勢之男子，今依上開驗傷診斷證明所載，告訴人乙○○所受多為小面積之挫傷、
    瘀青，依一般常理判斷，堪認為與被告徒手拉扯爭執間所造成，初已明確，而告
    訴人乙○○遭被告推出屋外時，其腳部復因而跌觸地面乙節，亦據被告甲○○自
    承在卷，此與告訴人乙○○所受膝部擦傷、足跟挫傷、瘀青等傷害，尤可吻合。
    是足認告訴人乙○○之指訴確與事實相符，被告甲○○前揭犯行已堪認定，應依
    法論科。
二、核被告甲○○所為，係犯刑法第二百七十七條第一項之普通傷害罪。爰審酌被告
    甲○○之品性、智識程度、犯罪動機、犯罪所生損害、犯罪後態度，及其因細故
    而對親人施暴成傷等一切情狀，量處如主文所示之刑，並諭知易科罰金服勞役之
    折算標準，以資儆懲。
據上論斷，應依刑事訴訟法第二百九十九條第一項前段，刑法第二百七十七條第一項
、第四十一條第一項，罰金罰鍰提高標準條例第一條前段、第二條，判決如主文。
本案經檢察官林吉泉到庭執行職務
中      華      民      國    九  十    年      七      月    二十四    日
                                      臺灣屏東地方法院刑事第二庭
                                          審判長法  官  吳永宋
                法  官  林昌義
                                                法  官  陳松檀
右正本證明與原本無異。
對於本判決如有不服應於收受送達後十日內向本院提出上訴書狀上訴於台灣高等法院
高雄分院並按他造當事人之人數附具繕本。
                                          書記官   張福山
中      華      民      國      九十      年      七      月    二十四  日
附錄本判決論罪之法條：
刑法第二百七十七條
中華民國刑法第二百七十七條
 (普通傷害罪)
傷害人之身體或健康者，處三年以下有期徒刑、拘役或一千元以下罰金。
犯前項之罪因而致人於死者，處無期徒刑或七年以上有期徒刑；致重傷者，處三年以
上十年以下有期徒刑。


司法院資訊處製作；財團法人民間司法改革基金會備份。
